【裁判字號】    92,訴,792
【裁判日期】    920418
【裁判案由】    偽造文書等
【裁判全文】
臺灣臺中地方法院刑事判決                          九十二年度訴字第七九二號
    公  訴  人  臺灣臺中地方法院檢察署檢察官
    被      告  丙  ○
右列被告因偽造文書等案件，經檢察官提起公訴（九十二年度偵字第四０三號）及移
    主  文
丙○連續行使偽造之信用卡，累犯，處有期徒刑捌月，扣案偽造之聯邦銀行信用卡卡
號：0000000000000000號、台北銀行信用卡卡號：0000000
000000000號、花旗銀行信用卡卡號：0000000000000000
號、台南中小企銀信用卡卡號：0000000000000000號信用卡各壹張
及變造之甲○○國民身分證上「丙○」照片壹幀均沒收。
    事  實
一、丙○前分別於民國（下同）八十六年、九十一年間，因違反麻醉藥品管理條例、
    竊盜案件，各經臺灣基隆地方法院及臺灣宜蘭地方法院於八十七年一月十九日、
    九十一年五月三十一日各判處有期徒刑六月、三月確定，並分於八十七年十一月
    十七日、九十一年十一月二十六日執行完畢，猶不知悔改，竟基於概括之犯意，
    連續先於九十一年十二月二十一日下午六時許，在臺中市○○路儷京汽車旅館前
    ，以新臺幣（下同）一萬元之代價，向綽號「阿輝」之成年男子購買盜拷偽造之
    聯邦銀行信用卡卡號：0000000000000000號之信用卡一張，並
    由丙○於上開聯邦銀行信用卡背面偽填「楊政憲」之署押一枚，欲以上開偽造之
    聯邦銀行信用卡刷卡購物消費詐取財物，丙○隨即於九十一年十二月二十二日下
    午六時許，持前揭偽造之聯邦銀行信用卡，至臺中市○○路○段一七四號愛買量
    販店，冒用楊政憲消費七千七百七十三元，並以刷卡之方式行使偽造之聯邦銀行
    信用卡，惟因該偽造之聯邦銀行信用卡無法完成交易，而詐欺取財未遂，嗣經該
    店店員乙○○發覺上開信用卡有偽造之疑，乃報警當場查獲，並自丙○身上起獲
    前開偽造尚未丟棄之聯邦銀行信用卡；再於九十二年三月二十四日凌晨，在不詳
    地點，以二萬元之代價，透過友人余明祥向其姓名年籍不詳之成年朋友買得偽造
    之台北銀行信用卡卡號：0000000000000000（實際發卡銀行名
    稱：HE GOVER NOR AND COMPANY OF THE  B ANK OF SCOTLAND）（發卡銀行所在
    國家：UNITED KINGDOM）、花旗銀行信用卡卡號：0000000000000
    000（實際發卡銀行名稱：First Premi er Bank）（發卡銀行所在國家：Uni
    ted States of America）、台南中小企銀信用卡卡號：0000000000
    000000（實際發卡銀行名稱：Visa Norge A/S）（發卡銀行所在國家：No
    rway）、及變造後甲○○之身份證各一張，且於同日，在位於臺中市○○○街十
    三號十一樓之二四租處，於上開台北銀行、花旗銀行及台南中小企銀信用卡上偽
    填「甲○○」之署押各一枚，嗣於九十二年三月二十四日凌晨一時五十分許，持
    前開偽造之台北銀行信用卡及變造後甲○○身分證正本各一張，在臺中市○○區
    ○○路三段一七九之一號「閤家歡ＫＴＶ」刷卡消費五千二百元時，被該店之店
    員發覺信用卡係偽造報警查獲，而詐欺取財未遂，嗣經警當場自其身上扣得變造
    之甲○○身分證一張及前揭偽造之台北銀行、花旗銀行、台南中小企業銀行之信
    用卡各一張，而查悉上情。
二、案經臺中市警察局第六分局報請臺灣臺中地方法院檢察署檢察官偵查起訴及移送
    併案審理。
    理  由
一、訊據被告丙○對於右開事實迭自檢察官偵訊迄至本院審理期間均坦承不諱，其持
    上開聯邦銀行偽卡及台北銀行偽卡、變造後甲○○身分證欲消費而詐欺取財未遂
    等情，核與證人乙○○、黃敏郎於警訊時證訴情節相符，並有被害人甲○○之母
    親詹麗華在警訊時陳訴明確，有各該訊問筆錄在卷可按，復有贓物認領保管收據
    一紙、照片一幀、收銀機統一發票三張及偽造之聯邦銀行卡號00000000
    00000000、台北銀行信用卡卡號：0000000000000000
    、花旗銀行信用卡卡號：0000000000000000、台南中小企銀信
    用卡卡號：0000000000000000及變造後之甲○○身分證各一張
    可資佐證，復有財團法人聯合信用卡處理中心查詢資料一份在卷可稽，足見被告
    此部分自白與事實相符，本件事證業臻明確，被告犯行至堪認定。
二、核被告所為，係犯刑法第二百十六條、第二百十條之行使偽造私文書罪、同法第
    二百零一條之一第二項行使偽造信用卡罪、同法第二百十六條、第二百十二條行
    使變造特種文書罪、同法第三百三十九條第三項、第一項之詐欺取財未遂罪。其
    中：
（一）、按在信用卡背面簽名欄簽名，單純自形式上觀察，即足以表示信用卡之簽名
        者於信用卡有效期限內有權使用該信用卡之辨識及證明，非依習慣或特約表
        示一定用意之證明，性質上係屬刑法第二百十條之私文書（最高法院九十一
        年度臺上字五二０九號判決可資參照），是被告在前開四張偽造信用卡背面
        偽簽「楊政憲」、「甲○○」之署押，及其中偽造之聯邦銀行及台北銀行信
        用卡持交店員刷卡消費等行為，均應分別成立偽造私文書罪、行使偽造私文
        書罪。
（二）、被告偽造署押各係偽造私文書之一部，其偽造署押為偽造私文書之行為所吸
        收；被告先後多次偽造私文書、行使偽造私文書、行使偽造信用卡、詐欺取
        財未遂等犯行，均時間緊接，犯罪構成要件相同，顯係基於概括犯意為之，
        應分別依連續犯之規定各以一偽造私文書罪、一行使偽造私文書罪、一行使
        偽造信用卡罪、一詐欺取財未遂罪論處，並加重其刑；又其偽造信用卡背面
        簽名欄簽名之私文書之低度行為，復為行使偽造私文書之高度行為所吸收，
        不另論罪；再查被告前分別因違反麻醉藥品管理條例、竊盜案件，各經判處
        有期徒刑六月、三月確定，並分於八十七年十一月十七日、九十一年十一月
        二十六日執行完畢，此有臺灣臺中地方法院檢察署刑案資料查註紀錄表及臺
        灣高等法院被告全國前案紀錄表各一份附卷可稽，其於五年內再犯本件之行
        使偽造私文書、行使偽造特種文書、行使偽造信用卡及詐欺取財未遂等罪，
        均為累犯，均依法加重其刑，並就行使偽造私文書、行使偽造信用卡、詐欺
        取財未遂等罪，遞加其刑。又被告所犯上開行使偽造特種文書、行使偽造私
        文書、行使偽信用卡、詐欺取財未遂罪等四罪之間，其行使偽造特種文書係
        供行使偽造私文書之証明身分之用，又行使偽造私文書之犯行目的係為行使
        私文書以詐欺取財，是上開三罪有方法結果之牽連關係，依刑法第五十五條
        之規定，應從較重之連續行使偽造私文書罪處斷；被告所犯上開連續行使偽
        造私文書及連續行使偽造信用卡二罪間，係一行為而觸犯數罪名，為想像競
        合犯，應從重之連續行使偽造信用卡罪處斷；爰審酌被告因一時貪念，購買
        偽造之信用卡、國民身分證，持至商店假冒他人名義刷卡購物，對社會經濟
        秩序之潛在危害匪淺，暨其查獲時已坦白承認犯行，詐欺未遂之財物價值計
        一萬二千九百七十三元，及其犯罪所致之危害、犯罪後之態度等一切情狀，
        量處如主文所示之刑，以資懲儆。
（三）、查獲之偽造信用卡四張（其中上開台北銀行、花旗銀行、台南中小企銀之偽
        造信用卡業經臺中市警察局第六分局扣案在卷可稽，惟未檢送臺灣臺中地方
        法院檢察署及本院，尚無証據証明業已滅失），爰依刑法第二百零五條之規
        定宣告沒收之；扣案之變造「甲○○」國民身分証上被告之照片一張，係被
        告所有供犯罪所用之物，業據被告陳明在卷，爰依刑法第三十八條第一項第
        二款宣告沒收。
（四）、被告上開關於偽造花旗銀行及台南中小企銀信用卡背面之「甲○○」署押之
        偽造私文書罪部分，雖未據公訴人起訴及移送併辦，惟該部分與上開就聯邦
        銀行及台北銀行二張偽卡背面偽簽「楊政憲」、「甲○○」之偽造私文書部
        分有連續犯之裁判上一罪關係，本院自得一併審理，附此敘明；另關於被告
        持上開偽造之聯邦銀行，向愛買量販店刷卡消費之犯行，公訴人於起訴書之
        犯罪事實欄已載明，應認業已起訴，惟於所犯法條欄漏未引用法條，附此敘
        明；又關於被告持上開偽造之台北銀行之信用卡，向閤家歡ＫＴＶ刷卡消費
        之犯行，與前述行使偽造之聯邦銀行信用卡之犯行，亦有連續犯之裁判上一
        罪之關係，且公訴人併辦審理之公文所附臺中市警察局第六分局刑事案件報
        告書之犯罪事實欄、所犯法條亦明載行使偽造信用卡之犯行，應認行使偽造
        之台北銀行之信用卡犯行業在併辦之列，併予敘明。
據上論斷，應依刑事訴訟法第二百九十九條第一項前段，刑法第五十六條、第二百零
一條之一第二項、第二百十六條、第二百十二條、第二百十條、第三百三十九條第三
項、第一項、第五十五條、第四十七條、第二百零五條、第三十八條第一項第二款，
罰金罰鍰提高標準條例第一條前段，判決如主文。
中      華      民      國    九十二    年      四        月    十八    日
                                        臺灣臺中地方法院刑事第一庭
                                            法  官  楊  曉  惠
右正本證明與原本無異。
如不服本判決，應於判決送達後十日內向本院提出上訴狀，上訴於臺灣高等法院臺中
分院( 須附繕本 )。
                                            書記官
中      華      民    國    九十二    年      四        月    十八    日
附表
附論罪科刑法條
刑法第二百十二條：
偽造、變造護照、旅券、免許證、特許證及關於品行、能力、服務或其他相類之證書
、介紹書，足以生損害於公眾或他人者，處一年以下有期徒刑、拘役或三百元以下罰
金。
刑法第二百十六條：
行使第二百十條至第二百十五條之文書者，依偽造、變造文書或登載不實事項或使登
載不實事項之規定處斷。
刑法第二百十條：
偽造、變造私文書，足以生損害於公眾或他人者，處五年以下有期徒刑。
刑法第三百三十九條第一項：
意圖為自己或第三人不法之所有，以詐術使人將本人或第三人之物交付者，處五年以
下有期徒刑、拘役或科或併科一千元以下罰金。
第二百零一條之一條
            意圖供行使之用，而偽造、變造信用卡、金融卡、儲值卡或其他相類作
            為
            簽帳、提款、轉帳或支付工具之電磁紀錄物者，處一年以上七年以下有
            徒刑，得併科三萬元以下罰金。
            行使前項偽造、變造之信用卡、金融卡、儲值卡或其他相類作為簽帳、
            款、轉帳或支付工具之電磁紀錄物，或意圖供行使之用，而收受或交付
            人者，處五年以下有期徒刑，得併科三萬元以下罰金。


司法院資訊處製作；財團法人民間司法改革基金會備份。
